【裁判字號】    92,交易,33
【裁判日期】    920505
【裁判案由】    公共危險
【裁判全文】
臺灣臺南地方法院刑事判決                          九十二年度交易字第三三號
    公  訴  人  臺灣台南地方法院檢察署檢察官
    被      告  丁○○
                丙○○
    右一人
    選任辯護人  陳豐裕律師
右列被告因公共危險案件，經檢察官聲請簡易判決處刑（九十二年度偵字第五九九號
），本院台南簡易庭認不宜由簡易庭處理，簽移本院交通法庭，改依通常程序審理，
判決如左：
    主  文
丁○○服用酒類，不能安全駕駛動力交通工具而駕駛，處拘役參拾日，如易科罰金，
以參佰元折算壹日。
丙○○服用酒類，不能安全駕駛動力交通工具而駕駛，處有期徒刑參月，如易科罰金
，以佰元折算壹日。
    事  實
一、緣丙○○前曾於民國八十八年間因酒後駕車公共危險案件，經本院（臺灣臺南地
    方法院）判處罰金二萬元確定，於八十八年十月二十七日繳交罰金執行完畢，詎
    仍不知悔改，其復於九十年四月二十一日凌晨起，在台南市某處友人住處內與友
    人共飲日本清酒二瓶後，吐氣所含酒精濃度已高達每公升０‧六七毫克，已酒醉
    不能安全駕駛動力交通工具，詎丙○○仍不顧大眾行車之公共安全，於同日凌晨
    四時許，酒後駕駛車牌號碼Ｓ三─四四五六號自用小客車，沿臺南市○○路由南
    往北方向行駛。丁○○則於九十年四月二十一日凌晨零時許起，在台南市○○路
    某ＰＵＢ與友人飲用啤酒二杯，吐氣所含酒精濃度已高達每公升０．四五毫克，
    已酒醉不能安全駕駛動力交通工具，詎丁○○仍不顧大眾行車之公共安全，於同
    日凌晨三時三十分許，酒後駕駛車牌號碼Ｊ四─七一七七號自用小客車，沿臺南
    市○○路由南向北之方向行駛，在行經該路與中華北路之設有行車管制號誌交岔
    路口時，因不勝酒力，致未注意車前狀況而貿然前行，不慎撞擊同向路口前方停
    等紅燈、由乙○○所駕駛之車牌號碼二Ｍ─二０四二號之自用小客車，因衝撞力
    道過大，致乙○○所駕之車輛再往前撞擊於同向路口前方停等紅燈、由甲○○所
    駕駛之車牌號碼ＨＫ─二五二０號自用小客車，三車肇事後，丁○○、甲○○及
    乙○○三人均將各車警示燈號打開，以警告過往之車輛，並於該處路旁等候警察
    到場處理，而丙○○則於前述飲酒後，於同日凌晨四時十分許，酒後駕駛車號Ｓ
    三─四四五六號自用小客車，沿臺南市○○路由南往北方向駛至，因不勝酒力，
    致未注意前方已有車禍事故之車前狀況，仍貿然前行，而不慎撞擊同向前方由丁○○停於該處之前開自用小客車。嗣經警據報至現場，當場分別測試丁○○、丙○○吐氣所含酒精濃度竟高達前開數值，而查知上情。
二、案經臺南市警察局第五分局移送臺灣台南地方法院檢察署檢察官聲請簡易判決處
    刑。
    理  由
一、訊據被告丁○○、丙○○均坦承有於右揭時、地酒後駕車，均因不勝酒力，而撞
    擊同向前方停等之車輛，並經測試其吐氣所含酒精濃度已達前開數值之事實不諱
    ，且經證人甲○○及乙○○於本院審理時到庭陳證無訛，復有被告丁○○及丙○○二人吐氣所含酒精濃度測試結果單、刑法第一百八十五條之三案件測試觀察紀
    錄表、台南市警察局舉發違反道路交通管理事件通知單影本各二紙在卷可資佐證
    。按汽車駕駛人於飲用酒類或其他類似物後其吐氣所含酒精濃度超過每公升０‧
    二五毫克以上者，不得駕車，道路交通安全規則第一百十四條第二款定有明文。
    且按刑法第一百八十五條之三之罪本質上係屬抽象危險犯，其立法目的在防杜因
    酒後駕駛動力交通工具而造成侵害他人生命身體之危險，此種抽象危險係伴隨服
    用酒類或其他相類物品過量之行為而當然成立。換言之，只需客觀上有此種行為
    出現，危險即視為存在，其是否果真肇事，均不影響公共危險罪責之成立；若其
    果真駕車肇禍，其不能安全駕駛動力交通工具之情形，則更不待言。另參考德、
    美等國之認定標準，對於酒精濃度吐氣已達每公升０．五五毫克，或血液濃度達
    百分之０．一一以上者，肇事率為一般正常人之十倍，認為已達「不能安全駕駛
    」之標準（此有法務部八十八年五月十八日法八八檢字第一六六九號函可資參照
    ）。經查，本件被告丁○○，經警檢測其吐氣所含酒精濃度，結果分別高達每公
    升０‧四五毫克及每公升０．六七毫克，已超出法律容許之每公升０．二五毫克
    甚多，再參酌被告丁○○當日係酒後駕車，因未注意前方停等紅燈之車輛而發生
    撞擊肇事等情，及被告丙○○係酒後駕車，因未注意前方已有事故、事故車輛均
    已打開警示燈號之車前狀況，仍發生追撞被告丁○○車輛，且有「查獲、測試或
    訊問過程，有語無倫次、多話及泥醉」等情，亦有前開刑法第一百八十五條之三
    案件測試觀察紀錄表載明可考，顯見被告丁○○及丙○○二人，當時已因不勝酒
    力而影響其對車前狀況之判斷力及車輛之控制力，致無法注意車前狀況始發生本
    件危險駕駛行為，其二人均已不能安全駕駛動力交通工具，應無疑義。本件事證
    已臻明確，被告犯行洵堪認定。
二、核被告丁○○、丙○○二人所為，均係犯刑法第一百八十五條之三之酒後不能安
    全駕駛動力交通工具而駕駛罪。爰審酌被告丁○○、丙○○二人犯罪之動機、目
    的、手段、酒後不顧大眾行車安全，駕車上路惡性非輕，惟於本件肇事車禍中，
    幸未造成人員傷亡等情狀，並另審酌被告丙○○前於八十八年間，因酒醉駕車公
    共危險案件，經本院判處罰金二萬元確定，已如前述，此有臺灣高等法院被告全
    國前案紀錄表可憑，其一再不顧大眾行車安全酒醉駕車，忽視其他用路人之生命
    安全等情狀，分別對被告丁○○、丙○○量處如主文所示之刑，並均諭知易科罰
    金之折算標準，以資懲儆。
據上論斷，應依刑事訴訟法第四百五十二條、第二百九十九條第一項前段，刑法第一
百八十五條之三、第四十一條第一項前段，罰金罰鍰提高標準條例第二條，判決如主
文。
中      華      民      國      九十二      年      五      月    五    日
                              臺灣臺南地方法院交通法庭
                                      法  官  洪  士  傑
右正本證明與原本無異
如不服本判決應於送達後十日內向本院提出上訴狀
                                      書記官  孫  鈴  堯
中      華      民      國      九十二      年      五      月    六    日
附錄法條：
中華民國刑法第一百八十五條之三
服用毒品、麻醉藥品、酒類或其他相類之物，不能安全駕駛動力交通工具而駕駛者，
處一年以下有期徒刑、拘役或三萬元以下罰金。


司法院資訊處製作；財團法人民間司法改革基金會備份。
